臺灣高雄地方法院民事裁定　　　　　　　　 96年度抗字第4號
抗　告　人　甲○○
　　　　　　　　　　　（現於屏東監獄執行中）
抗告人因與相對人台新國際商業銀行股份有限公司間本票裁定事
件，對於民國91年5 月10日本院高雄簡易庭91年度票字第10384
號裁定提起抗告，本院裁定如下：.
    主  文
抗告駁回。
抗告程序費用新台幣壹仟元由抗告人負擔。
    理  由
一、按執票人向本票發票人行使追索權時，得聲請法院裁定後強
    制執行。又二人以上在票據上共同簽名時，應連帶負責。票
    據法第123 條、第5 條第2 項分別定有明文。又本票執票人
    依上開法條之規定，聲請法院裁定許可對發票人強制執行係
    屬非訟事件程序，以審查強制執行許可與否，並無確定實體
    上法律關係存否之效力，如發票人就票據債務之存否有爭執
    時，應由發票人提起確認之訴，以資解決，最高法院56年台
    抗字第714 號、57年台抗字第76號著有判例。
二、本件相對人主張：伊執有抗告人與蔡文進、黃明泰、張明
    為共同發票人，如原裁定主文所示之本票一紙，並免除作成
    拒絕證書，詎屆期提示，尚有新台幣（下同）335,533 元未
    獲付款，依票據法第123 條聲請裁定許可強制執行等情，已
    據其提出本票、抗告人與蔡文進、黃明泰、張明之身分證
    影本、汽車貸款申請書、授信審核表、授權書等為證，惟抗
    告人抗告稱：原裁定所記載者係「黃」清水，其住址為「高
    雄縣阿蓮鄉○○路9 號」，而抗告人係「蔡」清水，戶籍地
    為高雄縣岡山鎮○○○街146 號，足見系爭本票之發票人甲
    ○○非抗告人云云。經查：(一)相對人原係向本院聲請對「蔡
    」清水為本票強制執行裁定，惟本院於91年5 月10日以高雄
    簡易庭91年度票字第10384 號裁定時，將「蔡」清水誤載為
    「黃」清水，惟嗣已於91年11月5 日裁定將「黃」清水更正
    為「蔡」清水等情，有聲請狀及更正裁定書在卷可參，故抗
    告人辯稱：原裁定所記載者係「黃」清水，而抗告人係「蔡
    」清水，足見該裁定之對象非抗告人云云，不足採信。(二)系
    爭本票關於發票人「甲○○」部分，雖未記載地址，惟系爭
    本票係因蔡文進向相對人申請汽車貸款而簽發，而依上開相
    對人所提出之汽車貸款申請書上記載，貸款人為蔡文進，保
    證人為抗告人甲○○（身分證字號為Ｚ000000000、地址為高
    雄縣岡山鎮○○○街146 號）及黃明泰、張明，核與系爭
    本票之共同發票人相同，且依保證人甲○○所提供予相對人
    之身分證字號亦為Ｚ000000000、戶籍地址為高雄縣岡山鎮○
    ○○街146 號，有該身分證影本在卷可參，又依上開相對人
    所提出之授信審核表記載，相對人所核准汽車貸款金額為35
    萬元，亦與系爭本票之票面金額35萬元相符，足見系爭本票
    上之發票人「甲○○」與上開汽車貸款申請書之保證人「甲
    ○○」應為同一人，即系爭本票上發票人「甲○○」之身分
    證字號為Ｚ000000000、戶籍地址為高雄縣岡山鎮○○○街14
    6 號，而抗告人於抗告狀所記載之身分證字號亦為Ｚ0000000
    00，足證系爭本票上之發票人甲○○即為抗告人，是原裁定
    准許對抗告人為本票強制執行，即無不合。茲抗告人仍執前
    詞抗告，所稱即使屬實，亦係實體上之爭執，應由抗告人另
    行提起訴訟，以資解決，本件非訟程序不得加以審究，仍應
    為許可強制行之裁定。
三、據上論結，本件抗告為無理由，依非訟事件法第46條、第21
    條第2 項、第23條、第24條第1 項，民事訴訟法第495 條之
    1 第1 項、第449 條第1 項、第78條項，裁定如主文。
中　　華　　民　　國　　96　　年　　2 　　月　　2 　　日
                  民事第三庭    審判長法　官　鄭月霞
                                      法　官　洪培睿
                                      法　官　伍逸康
以上正本證明與原本無異。
本裁定不得抗告。
中　　華　　民　　國　　96　　年　　2 　　月　　2 　　日
                                      書記官　余幼芳
